臺灣高等法院臺中分院刑事判決　　　 100年度上訴字第2088號
上　訴　人
即　被　告　廖文俊
上　訴　人
即　被　告　吳彥宏
前列二人共同
指定辯護人　本院公設辯護人　賴泰鈞
上列上訴人等因強盜案件，不服臺灣苗栗地方法院100年度訴字
第267號中華民國100年7月19日第一審判決(起訴案號：臺灣苗栗
地方法院檢察署100年度偵字第1885號)，提起上訴，本院判決如
下：
    主  文
上訴駁回。
    犯罪事實
一、廖文俊前於民國(下同)98年間，曾因竊盜案件，經臺灣苗栗
    地方法院以98年度苗簡字第341號判處有期徒刑4月確定，於
    99年7月11日縮刑期滿執行完畢。廖文俊、吳彥宏復基於意
    圖為自己不法所有之犯意聯絡，於100年3月24日晚間19時左
    右，由廖文俊騎乘其所竊得之車號607-BTQ號重型機車(鄧雪
    慧所有，由其姪鄧竣鴻使用，廖文俊所為竊盜犯行部分，業
    經原審判處有期徒刑6月確定)搭載吳彥宏，自苗栗縣頭份鎮
    下公園附近之鎮聯社賣場出發，欲在路上隨機尋找行搶之目
    標，廖文俊並告知吳彥宏該機車置物箱內放有菜刀1支(鄧竣
    鴻所有就讀於君毅高職餐飲科上課所用)，如有需要亦可取
    出使用，嗣其2人於同日晚間21時30分左右，在省道臺十三
    甲線上，見有婦女江龍鳳獨自騎乘車號JS9-107號機車由頭
    份往造橋方向行進，且機車前腳踏板上方掛鉤處掛有手提袋
    1個，竟共同基於攜帶兇器強盜之犯意聯絡，由廖文俊先行
    停車並打開機車座墊下之置物箱，復由吳彥宏取出上開客觀
    上對人之生命、身體、安全構成威脅，足供兇器使用之菜刀
    1支，再共同騎乘前開機車跟隨在江龍鳳騎乘之機車後方，
    行至位於上開路段之造橋加油站往南約300公尺處時，其等
    為遂行強盜犯行，廖文俊竟以其騎乘之機車前方，碰撞江龍
    鳳騎乘之機車左後方處，使江龍鳳因重心不穩而人車斜倒在
    道路右側之護欄上，正當江龍鳳欲將機車扶起時，吳彥宏即
    下車以前開菜刀抵住江龍鳳之背部，並稱：「不要動、搶劫
    、錢拿來」等語，以此脅迫方式至使江龍鳳無法抗拒，吳彥
    宏並伸手持前開菜刀至江龍鳳掛有手提袋處，以菜刀割斷手
    提袋之提把(毀損部分未據告訴)，內裝之物因而散落一地，
    吳彥宏見狀遂強取皮夾1只(內有證件等物)及零錢包1只(內
    有新臺幣(下同)440元)，隨即跳上在旁接應之廖文俊騎乘之
    機車，2人一同往頭份市區方向逃逸，沿途並將菜刀棄置於
    國道一號造橋收費站底下旁涵洞(已尋獲並發還予失主鄧竣
    鴻) 。廖文俊及吳彥宏返回出發地之鎮聯社賣場後，即朋分
    贓款，由廖文俊分得320元，吳彥宏分得120元，廖文俊復將
    上開搶得之皮夾、零錢包各1只棄置於苗栗客運總站。嗣經
    警據報後，調閱附近監視器畫面比對，始循線查悉上情，進
    而於100年3月28日15時15分左右，在苗栗縣頭份鎮○○路東
    側交流道口之萊爾富超商內查獲廖文俊，再於同日22時左右
    ，在苗栗縣頭份鎮○○街12巷18號吳彥宏住處查獲吳彥宏。
二、案經苗栗縣警察局竹南分局報請臺灣苗栗地方法院檢察署檢
    察官偵查起訴。
    理  由
一、證據能力部分：
(一)按92年修正公布之刑事訴訟法，改採以當事人進行為主之訴
    訟制度，檢察官代表國家偵查犯罪、實施公訴，基於當事人
    一方原告之地位，就被告犯罪事實及訴訟條件與據以認定證
    據能力等訴訟程序上之事實，固應善盡舉證責任。然因檢察
    官訊問證人、鑑定人等被告以外之人時，均能遵守法律規定
    而不致違法取供，並令具結，可信性極高，為兼顧理論與實
    務，乃於同法第159條之1明定檢察官於偵查程序取得被告以
    外之人所為陳述，除顯有不可信之情況者外，均有證據能力
    ，得為證據。而所謂「顯有不可信」之情況，係指其不可信
    之情形，甚為顯著了然者，固非以絕對不須經過調查程序為
    條件，然須從卷證本身，綜合訊問時之外部情況為形式上之
    觀察或調查，即可發現，無待進一步為實質調查之情形而言
    。至被告等當事人、代理人、辯護人、輔佐人若主張其顯有
    不可信之情形者，本乎當事人主導證據調查原則，自應負舉
    證責任，否則，被告以外之人向檢察官所為之陳述，毋庸另
    為證明，即得作為認定被告犯罪之證據(最高法院96年度臺
    上字第5684號刑事判決意旨參照)。又現行法之檢察官仍有
    訊問被告、證人及鑑定人之權限，其應踐行之程序又多有保
    障被告或被害人之規定，證人、鑑定人於偵查中亦均須具結
    ，就刑事訴訟而言，其司法屬性甚高；而檢察官於偵查程序
    取得之供述證據，其過程復尚能遵守法令之規定，是其訊問
    時之外部情況，積極上具有某程度之可信性，除消極上顯有
    不可信之情況者外，均得為證據。故主張其為不可信積極存
    在之一方，自應就此欠缺可信性外部保障之情形負舉證責任
    (最高法院98年度台上字第2904號判決意旨參照)。本件上訴
    人即被告(下稱被告)廖文俊於本院準備程序中，雖主張證人
    江龍鳳於檢察官訊問時之證述為審判外之陳述，並無證據能
    力等語，然查證人江龍鳳於偵查中向檢察官所為之陳述，業
    經依法具結，而證人江龍鳳於原審審理時已經傳喚到庭，經
    檢察官及辯護人、被告進行交互詰問，足資保障被告之反對
    詰問權，況證人江龍鳳於法院審理時，亦未證述其於偵查中
    之陳述，有何非出於自由意願而為陳述或遭違法取供之情形
    ，而係立於被害人之立場，陳述其被害之經過，衡情檢察官
    亦無以不當方法而為取供之必要，並無顯不可信之情況，又
    被告廖文俊並未舉證證人江龍鳳於檢察官訊問時所為證述有
    何「顯有不可信」之情況，參照上開說明，是證人江龍鳳於
    檢察官訊問時之證述，應有證據能力。
(二)按被告以外之人於檢察事務官、司法警察官或司法警察調查
    中所為之陳述，與審判中不符時，其先前之陳述具有較可信
    之特別情況，且為證明犯罪事實存否所必要者，得為證據，
    刑事訴訟法第159條之2定有明文。是依本條規定，被告以外
    之人於司法警察調查時所為之陳述，必具備「可信性」及「
    必要性」二要件，始例外得適用同法第159條之2規定，認有
    證據能力。此之「必要性」要件，必須該陳述之重要待證事
    實部分，與審判中之陳述有所不符，包括審判中改稱忘記、
    不知道等雖非完全相異，但實質內容已有不符者在內，且該
    審判外之陳述，必為證明犯罪之待證事實存在或不存在所不
    可或缺，二者兼備，始足當之。故此所謂「為證明犯罪存在
    存否所必要者」，既必須達不可或缺之程，自係指就具體個
    案案情及相關卷證判斷，為發現實質真實目的，認為除該項
    審判外之陳述外，已無從再就同一供述者，取得與上開審判
    外陳述相同供述內容，倘以其他證據代替，亦無從達到同一
    目的之情形而言。查證人江龍鳳於警詢之指訴，係被告以外
    之人於審判外之陳述，且被告廖文俊於本院準備程序中，亦
    指稱證人江龍鳳於警詢中之陳述屬審判外之陳述，而不同意
    作為證據。而證人江龍鳳於警詢之指訴，與其事後於審判中
    之證述，大致相符。是證人江龍鳳先前於警詢中之陳述，已
    非不可或缺，自無必要性，即無刑事訴訟法第159條之2所定
    之傳聞法則例外之適用，應無證據能力。
(三)按被告以外之人於審判外之言詞或書面陳述，除法律有規定
    者外，不得作為證據，刑事訴訟法第159條第1項定有明文。
    惟同法第159條之5規定：「被告以外之人於審判外之陳述，
    雖不符前4條之規定，而經當事人於審判程序同意作為證據
    ，法院審酌該言詞陳述或書面陳述作成時之情況，認為適當
    者，亦得為證據。當事人、代理人或辯護人於法院調查證據
    時，知有第159條第1項不得為證據之情形，而未於言詞辯論
    終結前聲明異議者，視為有前項之同意。」。查，本案於言
    詞辯論終結前，檢察官、被告及辯護人對其他之證人於警詢
    、偵查中之證詞等證據方法之證據能力，均未聲明異議。本
    院審酌上開言詞陳述及書面陳述作成時之情況，認無顯不適
    當之情形，至其他文書等證據方法，分別屬於公務員職務上
    製作及從事業務之人於業務上或通常業務過程所須製作之紀
    錄文書或證明文書，均無顯不可信之情況，且採納上開證據
    方法，尚無礙於被告等人於程序上之彈劾詰問權利，而認上
    開傳聞證據合於刑事訴訟法第159條之4、第159條之5等規定
    ，因而均具證據能力。又被告之筆錄，係被告本身之供述證
    據，無傳聞證據排除之適用，而被告又無抗辯該等筆錄之作
    成有出於強暴、脅迫、利誘、詐欺、疲勞訊問、違法羈押或
    其他不正之方法，且亦無違反被告訴訟法上權利保障之事項
    ，自得為證據。
二、訊據被告廖文俊固坦承於100年3月24日晚間19時左右，有騎
    乘竊得之車號607-BTQ號機車搭載被告吳彥宏，自苗栗縣頭
    份鎮下公園附近之鎮聯社賣場出發，欲在路上隨機尋找行搶
    之目標，並有告知被告吳彥宏該機車置物箱內放有菜刀1支
    ，嗣其2人於同日晚間21時30分左右，在省道臺十三甲線上
    ，見被害人江龍鳳獨自騎乘車號JS9-107號機車由頭份往造
    橋方向行進，其亦有打開機車座墊下之置物箱，由被告吳彥
    宏取出前開菜刀後，與被告吳彥宏一同騎乘前開機車靠近江
    龍鳳，再由被告吳彥宏下車奪走江龍鳳之財物等情；惟矢口
    否認有何攜帶兇器強盜之犯行，辯稱：其沒有騎車撞被害人
    江龍鳳，只是騎到側邊把江龍鳳的機車攔停，其雖然知道被
    告吳彥宏有拿菜刀，但沒有看到被告吳彥宏有以刀抵住江龍
    鳳，其只是要搶奪，並沒有使江龍鳳達到不能抗拒的程度云
    云。訊據被告吳彥宏則對本件攜帶兇器強盜犯行固曾為認罪
    之表示(見聲羈字第93號卷第3頁背面、原審卷第21頁、第
    68頁、第102頁背面)，惟辯稱：其沒有用刀抵住被害人江龍
    鳳之背部云云。經查：
(一)上開犯罪事實，業據證人即被害人江龍鳳於檢察官偵查中證
    述：「我慢慢騎在距離我居所前約50公尺，我不清楚我被撞
    到，我以為自己跌倒，我就牽著機車要起來，結果有1個尖
    尖的東西抵在我的背後，就聽到有人喊搶劫...對方就拿1把
    刀子割破我的書袋，我的書就散落一地，我的包包內有1個
    牛仔小皮夾(內有證件)及零錢袋(內有現金400多元)，對方
    搶了這2個包包就走。...(是幾人搶妳？)隱約知道是2人。
    ...我只知道對方操國語說搶劫錢拿來。(被告以何刀搶劫妳
    ？)因暗暗的，我知道是水果刀。我搞不清楚發生什麼事情
    ，就被割破書包，對方搶走我的2個小包包。...我被撞後車
    倒地，人半倒，對方就說錢拿來就割斷書袋就搶走。...被
    告有拿刀子割我的包包，我趕發誓，我的包包車縫的地方是
    有4個縫孔，當時我的包包是掛在機車腳踏板的勾勾，被告
    就拿刀子割斷1個縫孔，包包有刀子割斷的痕跡。」等語(見
    偵卷第153至154頁)，於原審審理時具結證稱：案發當晚伊
    由頭份往造橋方向行駛，快到伊住處約50公尺處，突然覺得
    很奇怪，伊車子怎麼會歪掉，就碰到路邊護欄，伊一直想要
    起來，後面就有尖尖的東西頂著，跟伊說搶劫，當日伊是穿
    道場的制服，外面還穿1件背心，對方說：「不要動、搶劫
    、錢拿來」，伊驚覺不對，就跟對方說伊沒有錢，然後1支
    刀子就過來，在伊機車腳踏板上方掛鉤處，就動手割伊的東
    西，書散到一地，因為伊包包裡面有小皮夾放重要證件，還
    有1個零錢包，放3、400塊，裡面細數多少伊不知道，就這
    樣子被搶走，然後人走了，伊感覺到背後沒有東西了，就叫
    「搶劫、救命」，然後伊蹲下去撿書，後來不知道發生何事
    ，伊就被送到醫院，伊被尖尖的東西抵住時看不到人，因為
    他們都在伊身後，伊騎車有20幾年了，不曾無緣無故跌倒，
    伊感覺機車後方有震動，然後就斜倒在護欄那邊，當時伊還
    坐在機車上，身體也是有傾斜在路旁，伊當時因為驚嚇，不
    知道跌倒時有無受傷，伊感覺那個尖尖的東西會威脅到伊，
    伊聽到「搶劫、不要動、錢拿來」時，才意識到真的被威脅
    了，後來伊看到歹徒伸手拿刀子去割包包，伊覺得很害怕，
    但沒有看到臉，也沒有看到他們的身形，伊沒有出手抵抗，
    只是跟對方說不要動伊的書包，伊被搶的地方光線很暗，當
    時路上車子很少，伊感覺背後有尖尖的東西抵住時，就不敢
    反抗了等語明確(見原審卷第85至95頁)，此外並有被告2人
    作案用之菜刀(刀柄13公分、刀刃26公分，總長39公分)照片
    、遭割破之手提袋照片、被告廖文俊及吳彥宏騎乘作案機車
    之監視錄影翻拍照片、員警破獲本案後之採證照片等在卷可
    資佐證(見偵卷第56至57頁、第97至107頁)。查證人江龍鳳
    與被告廖文俊、吳彥宏2人素不相識，亦無任何怨隙，衡情
    證人江龍鳳應無設詞攀誣或虛構事實以陷害被告2人之理，
    況證人江龍鳳於偵查及原審審理時均到庭具結作證，係以刑
    事責任擔保其證言之真實性，其更無甘冒偽證罪之重責故為
    不實證述之必要，且其證述內容，對照前開採證照片中之菜
    刀樣式(刀刃為細長形、前端甚為尖銳)及遭割破之手提袋照
    片(其中1提把已遭割斷、袋身並有劃破痕跡)，亦無不符之
    處，足認證人江龍鳳所言，均屬實情，堪值採信。
(二)又被告2人係在選定被害人江龍鳳為下手之對象後，由被告
    廖文俊打開機車置物箱，並由吳彥宏拿出菜刀，被告廖文俊
    再騎乘機車搭載被告吳彥宏追上被害人江龍鳳等情，業經被
    告廖文俊、吳彥宏於警詢中分別供述明確(見偵卷第33、45
    頁)。則被告2人如僅意在搶奪，而無壓制被害人反抗之意思
    ，依當時其2人均年輕力盛，而被害人僅為騎車獨行之中年
    婦女，其2人自可利用人數及力氣上之優勢，徒手奪取被害
    人掛在機車踏板上方掛鉤處之手提袋為是，焉有多此一舉，
    先停車取出菜刀持在手上之必要？是由被告2人先將菜刀取
    出後，再靠近被害人身旁，自可推知其2人之用意，確係欲
    利用該菜刀作為犯案之工具，以之迅速脅迫被害人屈服，使
    被害人喪失反抗之意願，而順利強盜財物甚明。況被害人江
    龍鳳一再堅稱伊確實有感覺背後被尖尖的東西抵住，而被告
    2人則均陳稱除該支菜刀外，其等手上並無其他尖銳之物(見
    原審卷第22、31頁)，據此，足認被告吳彥宏當時確實有以
    該菜刀前端尖銳處抵住被害人之背部無訛。至被害人江龍鳳
    雖於原審證稱：對方拿刀子在割手提袋時，伊被頂住的感覺
    還在，他們拿走之後，伊才覺得後面好像沒東西了等語(見
    原審卷第87頁背面)，然查，被害人江龍鳳在感覺背後有尖
    銳之物，並聽聞「不要動，搶劫，錢拿來」等詞語時，是在
    其人車斜倒、尚未起身，又突然遭陌生之人近距離接觸其身
    體之情況下，而當時因路上光線昏暗、車流稀少，在此孤立
    無援之狀況下，其內心實可能因過度驚恐，而有該尖刀始終
    抵在其背後之錯覺，直至被告2人得手離去後，始感覺背後
    之威脅消失，此並無重大違背事理之處，尚不足反證被告吳
    彥宏未以菜刀抵住被害人。故被告吳彥宏辯稱其沒有用刀抵
    住被害人之背部，及被告廖文俊辯稱其沒有看到前開情形云
    云，均應係對犯罪情節為避重就輕之詞，難以憑採。
(三)被告廖文俊雖又辯稱：其沒有騎車撞被害人江龍鳳，只是騎
    到側邊把江龍鳳的機車攔停云云。惟查，被害人江龍鳳係感
    覺機車後方有震動，緊接就人車斜倒在路邊護欄處，且伊騎
    車20幾年來未曾發生無故跌倒之事，此已據其詳述如前。如
    被告廖文俊騎乘之機車未曾碰撞被害人之機車後方，實難想
    像被告廖文俊是以何方式迫使被害人在行進中突然停車，且
    使該人車均向右斜倒，被告廖文俊雖供稱：其只是從側面叫
    被害人停車云云(見原審卷第98頁)，被告吳彥宏於本院審理
    中亦證稱：其喊搶劫沒有1秒，被害人就停下來云云(見本院
    100年12月8日審判筆錄第6頁)，然此與被害人江龍鳳之證詞
    顯然不符，更無法解釋何以被害人在停車之同時即向右斜倒
    之原因，是被告廖文俊此部分所辯、被告吳彥宏此部分之證
    詞，均無可採信。
(四)按強盜罪之強暴、脅迫，祇須抑壓被害人之抗拒或使被害人
    身體上、精神上，處於不能抗拒之狀態為已足，其暴力縱未
    與被害人身體接觸，仍不能不謂有強暴、脅迫行為；又按強
    盜罪所施用之強暴、脅迫手段，祇須足以壓抑被害人之抗拒
    ，使其喪失意思自由為已足，縱令被害人實際無抗拒行為，
    仍於強盜罪之成立，不生影響(最高法院22年上字第317號、
    30年上字第3023號判例意旨參照)。又認定被害人是否已達
    「至使不能抗拒」之程度，應以被告行為時之強弱程度綜合
    當時之具體事實，按多數人之客觀常態情狀決之，亦即端視
    該手段施用於相類似之情狀下，是否足使一般人處於不能抗
    拒之制壓程度而定之。亦即強盜罪之強暴、脅迫，以所施用
    威嚇之程度，「客觀上」足以壓抑被害人之意思，至使不能
    抗拒為已足。至施用之威嚇手段，客觀上是否足以壓抑被害
    人之意思自由，應依一般人在同一情況下，其意思自由是否
    因此受壓制為斷，不以被害人之主觀意思為準；倘就當時具
    體事實，予以客觀之判斷，足以使被害人身體上或精神上達
    於不能或顯難抗拒之程度，使其喪失意思自由為已足，縱被
    害人未經抗拒或抗拒失敗均屬之(最高法院87年度台上字第
    3705號、91年度台上字第290號、93年度台上字第1166號、
    94年度台上字第2266號、93年度台上字第4404號等判決意旨
    參照)。查被告2人在案發當時均年輕力盛，而被害人江龍鳳
    僅為騎車獨行之中年婦女，被害人於騎車返家途中，機車後
    方突然遭碰撞而人車斜倒、尚未起身，又感覺背後有尖銳之
    物，並聽聞「不要動，搶劫，錢拿來」等詞語，嗣後又見對
    方持有尖刀欲割斷其手提袋，且案發地點是在光線昏暗、車
    流稀少之省道上，一般人在此孤立無援之情況下，面臨他人
    持刀近距離強搶財物之行為，顯能感受生命、身體安全遭受
    極大之威脅，而令精神上萌生恐懼之心理，並因而喪失意思
    自由，故依照社會一般通念，被告廖文俊、吳彥宏所為應已
    達到使人不能抗拒之程度，至為灼然。被告廖文俊辯稱其僅
    是搶奪，並非強盜云云，自無可採。
(五)至公訴意旨雖認被害人江龍鳳遭受被告2人撞擊，致人車倒
    地，受有腦震盪、右眼撞擊併貝爾式水腫、臉部撕裂傷等傷
    害。然查，被害人江龍鳳於本案遭被告2人強盜財物得手後
    ，因在道路上撿拾掉落之書籍，復遭案外人李駿丞騎車追撞
    而受傷送醫，此有財團法人為恭紀念醫院乙種診斷證明書、
    和解書、苗栗縣警察局道路交通事故當事人登記聯單各1 紙
    附卷可憑(見偵卷第57之1頁、第158至159頁)。且被害人江
    龍鳳於原審審理時證稱：伊遭強盜之時僅是機車斜倒在路邊
    護欄，人有跟著機車傾斜一點，並未倒在地上，伊倒下來時
    不知道自己有無受傷等語(見原審卷第88至89頁、第91頁背
    面)。則被害人當時騎乘之機車既非遭被告2人大力衝撞，且
    被害人亦僅是人車傾斜，並未完全倒地，衡情應不致因此受
    有前開腦震盪、右眼撞擊併貝爾式水腫、臉部撕裂傷等傷害
    ，是被害人前揭傷害，實不能排除是於案發後另遭後車追撞
    所致，是此部分傷勢尚難直接歸責於被告2人，附此敘明。
(六)綜上所述，本案事證明確，被告廖文俊、吳彥宏之前開犯行
    均堪予認定，應依法論科。
三、按攜帶兇器強盜罪，係以行為人攜帶兇器為其加重條件，此
    所謂兇器，其種類並無限制，凡客觀上足對人之生命、身體
    、安全構成威脅，具有危險性之兇器均屬之，且祇須行為時
    攜帶此種具有危險性之兇器為已足，並不以攜帶之初有行兇
    之意圖為必要，最高法院著有79年臺上字第5253號判例可資
    參照。本案被告廖文俊、吳彥宏2人持以強盜被害人江龍鳳
    所用之菜刀1支，刀柄長13公分、刀刃長26公分，總長39公
    分，刀刃尖銳鋒利(照片見偵卷第56頁)，乃係具有相當長度
    而易於持握之刀械，在本案中並已割破被害人江龍鳳之手提
    袋，足認如持該菜刀攻擊人體，客觀上顯然可對人之生命、
    身體安全構成威脅而具有危險性，自屬刑法第321條第1項第
    3款所指之兇器。故核被告廖文俊、吳彥宏2人所為，均係犯
    強盜罪而有刑法第321條第1項第3款之情形，均應成立刑法
    第330條第1項之攜帶兇器強盜罪。被告廖文俊、吳彥宏就前
    揭加重強盜犯行，有犯意聯絡及行為分擔，應論以共同正犯
    。又查被告廖文俊前於98年間，曾因竊盜案件，經臺灣苗栗
    地方法院以98年度苗簡字第341號判處有期徒刑4月確定，於
    99年7月11日縮刑期滿執行完畢，有臺灣高等法院被告前案
    紀錄表在卷可參，其於受有期徒刑之執行完畢後，5年內故
    意再犯本案有期徒刑以上之罪，為累犯，應依刑法第47條第
    1項之規定加重其刑。
四、原審經審理結果，以被告廖文俊、吳彥宏2人犯罪事證明確
    ，適用刑法第28條、第330條第1項、第47條第1項等規定，
    並審酌被告2人均正值青壯，不思以正當途徑獲取個人所需
    ，被告廖文俊僅因缺錢花用，復與被告吳彥宏共同以攜帶刀
    械及碰撞機車之強盜方式，隨機對單獨騎乘機車之婦女奪財
    ，其等犯罪之動機、目的可議，行徑惡劣，對被害人造成心
    理之驚嚇甚鉅，嚴重危害社會治安，敗壞善良風氣，被害人
    更因為撿拾掉落之書籍而遭後車追撞，造成二度傷害，傷勢
    非輕，並衡被告2人之素行、上開強盜行為獲取之利益及被
    告廖文俊犯後否認加重強盜犯行，被告吳彥宏則坦承部分犯
    行之犯後態度，及均未與被害人達成和解等一切情狀，分別
    就被告廖文俊部分量處有期徒刑8年之刑，就被告吳彥宏部
    分量處有期徒刑7年8月之刑。及說明扣案之黑色外套1件、
    黑色褲子1件、頭套1個、黑色羽絨外套1件、藍白色花紋牛
    仔褲1件、白色球鞋1雙等物，固係被告廖文俊、吳彥宏所有
    ，且為犯本件強盜犯行時所穿著之物，惟據被告廖文俊供稱
    ：其所有之頭套1個僅係當時天氣冷，供防寒保暖之用，並
    不會遮住五官等語(見原審卷第97至98頁)，而被害人江龍鳳
    亦未曾證稱被告廖文俊於強盜之時，有以頭套遮蔽面貌之情
    形，是前開頭套暨上開其餘衣褲、球鞋，應認係一般人日常
    生活所著之物，並非直接供被告2人為本案犯罪所用之物，
    爰均不予宣告沒收。
五、核原審之認事用法均無違誤，量刑亦稱妥適，被告廖文俊上
    訴意旨以其應僅成立搶奪罪(並提出臺灣屏東地方法院91年
    度訴字第503號判決供參)，且犯後坦承犯行，請求從輕量刑
    云云，被告吳彥宏上訴意旨則以其犯後坦承犯行，且非首謀
    ，犯罪所得僅120元，認為原審量刑過重云云，均指摘原判
    決不當。惟查，被告2人所犯加重強盜罪，其最輕本刑為有
    期徒刑7年，被告廖文俊為累犯，原審分別量處有期徒刑8年
    及7年8月，符合罪刑相當之原則，並無量刑過重之情形，而
    被告廖文俊所提出之屏東地方法院判決犯罪事實，該案被告
    僅係持菜刀對被害人隨意比劃、作勢恫嚇，與本案被告2人
    業已持刀抵住被害人背部之情節不同，自無從比附援引。是
    以，被告2人執前詞提起上訴，其等之上訴均無理由，應予
    駁回。
據上論斷，應依刑事訴訟法第368條，判決如主文。
本案經檢察官陳佳琳到庭執行職務。
中    華    民    國   100    年    12    月    29    日
            刑事第五庭  審判長法  官  趙  春  碧
                              法  官  楊  文  廣
                              法  官  林  宜  民
以上正本證明與原本無異。
如不服本判決應於收受送達後10日內向本院提出上訴書狀，其未
敘述上訴之理由者，並得於提起上訴後10日內向本院補提理由書
（均須按他造當事人之人數附繕本）「切勿逕送上級法院」。

                              書記官  吳  雅  菁
中    華    民    國   100    年    12    月    29    日